【裁判字號】    96,訴,4382
【裁判日期】    970915
【裁判案由】    違反商業會計法等
【裁判全文】
臺灣臺中地方法院宣示判決筆錄          96年度訴字第4382號
公  訴  人  臺灣臺中地方法院檢察署檢察官
被      告  久景企業有限公司
兼  代表人  己○○
被      告  己力企業有限公司
                    寄南投縣草.
兼  代表人  甲○○
選任辯護人  謝英吉律師
被      告  陳信宏（即同加工業社）
被      告  瑞興砂石有限公司
兼  代表人  戊○○
上二人共同
選任辯護人  羅豐胤律師
            黃幼蘭律師
上列被告等因違反商業會計法等案件，經檢察官提起公訴（95年
度偵字第9742、23676 號、96年度偵字第16573 、21936 號），
並聲請認罪協商，本院裁定由受命法官進行認罪協商程序後，於
中華民國97年9 月15日下午5 時在本院刑事第15法庭宣示判決，
出席職員如下：
法官起立朗讀判決主文、犯罪事實要旨、處罰條文、附記事項，
及告以上訴限制、期間並提出上訴狀之法院，且諭知記載其內容
：
一、主    文
    己○○共同商業負責人，以明知為不實之事項，而填製會計
    憑證，處有期徒刑月，如易科罰金，以銀元百元即新臺
    幣玖百元折算壹日，減為有期徒刑壹月又拾伍日，如易科罰
    金，以銀元百元即新臺幣玖百元折算壹日；又公司負責人
    為納稅義務人，以不正當方法逃漏稅捐，處有期徒刑月，
    如易科罰金，以銀元百元即新臺幣玖百元折算壹日，減為
    有期徒刑壹月又拾伍日，如易科罰金，以銀元百元即新臺
    幣玖百元折算壹日。應執行有期徒刑貳月，如易科罰金，以
    銀元佰元即新臺幣玖百元折算壹日。緩刑貳年。
    久景企業有限公司為納稅義務人，以不正當方法逃漏稅捐，
    處罰金新臺幣伍仟元，減為罰金新臺幣貳仟伍佰元。
    甲○○共同商業負責人，以明知為不實之事項，而填製會計
    憑證，處有期徒刑月，如易科罰金，以銀元百元即新臺
    幣玖百元折算壹日，減為有期徒刑壹月又拾伍日，如易科罰
    金，以銀元百元即新臺幣玖百元折算壹日；又公司負責人
    為納稅義務人，以不正當方法逃漏稅捐，處有期徒刑月，
    如易科罰金，以銀元百元即新臺幣玖百元折算壹日，減為
    有期徒刑壹月又拾伍日，如易科罰金，以銀元百元即新臺
    幣玖百元折算壹日。應執行有期徒刑貳月，如易科罰金，以
    銀元佰元即新臺幣玖百元折算壹日。緩刑貳年。
    己力企業有限公司為納稅義務人，以不正當方法逃漏稅捐，
    處罰金新臺幣貳萬元，減為罰金新臺幣壹萬元。
    陳信宏共同商業負責人，以明知為不實之事項，而填製會計
    憑證，處有期徒刑月，如易科罰金，以銀元百元即新臺
    幣玖百元折算壹日，減為有期徒刑壹月又拾伍日，如易科罰
    金，以銀元百元即新臺幣玖百元折算壹日；又公司負責人
    為納稅義務人，以不正當方法逃漏稅捐，處有期徒刑月，
    如易科罰金，以銀元百元即新臺幣玖百元折算壹日，減為
    有期徒刑壹月又拾伍日，如易科罰金，以銀元百元即新臺
    幣玖百元折算壹日。應執行有期徒刑貳月，如易科罰金，以
    銀元佰元即新臺幣玖百元折算壹日。緩刑貳年。
    戊○○共同商業負責人，以明知為不實之事項，而填製會計
    憑證，處有期徒刑月，如易科罰金，以銀元百元即新臺
    幣玖百元折算壹日，減為有期徒刑壹月又拾伍日，如易科罰
    金，以銀元百元即新臺幣玖百元折算壹日；又公司負責人
    為納稅義務人，以不正當方法逃漏稅捐，處有期徒刑月，
    如易科罰金，以銀元百元即新臺幣玖百元折算壹日，減為
    有期徒刑壹月又拾伍日，如易科罰金，以銀元百元即新臺
    幣玖百元折算壹日。應執行有期徒刑貳月，如易科罰金，以
    銀元佰元即新臺幣玖百元折算壹日。緩刑貳年。
    瑞興砂石有限公司為納稅義務人，以不正當方法逃漏稅捐，
    處罰金新臺幣貳萬元，減為罰金新臺幣壹萬元。
二、犯罪事實要旨
    緣庚○○（由本院另行審理中）經丙○○（由本院另行審理
    中）之介紹, 擔任臺中巿西屯區○○路○ 段114 號2 樓「大
    百唐有限公司」（下稱大百唐公司）之登記負責人, 為公司
    法所規定之負責人。庚○○、丙○○及丙○○之配偶丁○○
    （由本院另行審理中）明知大百唐公司自民國93年3 月起，
    與下列公司間並無實際交易事實，卻透過乙○○、不詳姓名
    之成年人等人，交付統一發票予下列公司，使其等填製會計
    憑證、記入帳冊，進而持之向財政部臺灣省中區國稅局（下
    稱中區國稅局）申報營業稅，足以生損害稅捐稽徵單位作業
    管理之正確性及國家之稅收。其等間顯係共同基於填製不實
    會計憑證之犯意聯絡及逃漏營業稅捐之犯意，而為下列之行
    為：
(一)、己○○係臺中巿南區○○街189 巷6 號1 樓「久景企業有限
    公司」之負責人，於94年1 月間，透過黃建鴻取得由由大百
    唐公司所開具無實際交易之統一發票2 張，面額6 萬6714元
    ，再由久景企業有限公司虛偽行使申報為進項扣抵憑證，並
    將上開不實之發票資料填製會計憑證、記入帳冊，且持向稅
    捐稽徵機關申報為營業稅中之營業成本，因而逃漏稅捐3336
    元。
(二)、甲○○係南投縣草屯鎮○○街287 巷6 號「己力企業有限公
    」之負責人，於93年11月至12月間，透過許啟田取得由大百
    唐公司所開具無實際交易統一發票2 張，面額118 萬5269元
    ，再由己力企業有限公司虛偽行使申報為進項扣抵憑證，並
    將上開不實之發票料填製會計憑證、記入帳冊，且持向稅捐
    稽徵機關申報為業稅中之營業成本，因而逃漏稅捐5 萬9263
    元。
(三)、陳信宏係臺中巿西屯區○○路○ 段222 號「同加工業社」獨
    資商號之負責人，於93年7 月間，透過乙○○取得由大百唐
    公司所開具無實際交易之統一發票1 張，面額13萬5000元，
    再由同加工業社虛偽行使申報為進項扣抵憑證，並將上開不
    實之發票資料填製會計憑證、記入帳冊，且持向稅捐稽徵機
    關申報為營業稅中之營業成本， 因而逃漏稅捐6750元。
(四)、戊○○係臺中縣豐原巿圓環南路96巷24號「瑞興砂石有限公
    司」之負責人，於93年11月至94年3 月間，透過姓名年籍均
    不詳之成年人取得由大百唐公司所開具無實際交易之統一發
    票2 張，面額98萬30元，再由瑞興砂石有限公司虛偽行使申
    報為進項扣抵憑證，並將上開不實之發票資料填製會計憑證
    、記入帳冊，且持向稅捐稽徵機關申報為營業稅中之營業成
    本，因而逃漏稅捐4 萬9002元。
三、處罰條文：
    修正前商業會計法第71條第1 款，稅捐稽徵法第41條、第47
    條第1 款。
四、附記事項：
(一)、被告己○○願於97年8 月31日之前向臺中市圓愛全人關懷協
    會捐款新臺幣5千元（業已履行，有捐款收據附卷足憑）
(二)、被告甲○○願於97年8 月31日之前向臺中市圓愛全人關懷協
    會捐款新臺幣5 萬元（業已履行，有捐款收據附卷足憑）
(三)、被告陳信宏願於97年8 月31日之前向臺中市圓愛全人關懷協
    會捐款新臺幣1萬元（業已履行，有捐款收據附卷足憑）
(四)、被告戊○○願於97年8 月31日之前向臺中市圓愛全人關懷協
    會捐款新臺幣5 萬元（業已履行，有捐款收據附卷足憑）
(五)、被告等之犯罪時間，均在96年4 月24日之前，均有中華民國
    96 年 罪犯減刑條例之適用，附此敘明。
五、協商判決除有刑事訴訟法第455 條之4 第1 項第1 款於本訊
    問程序終結前，被告撤銷協商合意或檢察官撤回協商聲請者
    ；第2 款被告協商之意思非出於自由意志者；第4 款被告所
    犯之罪非第455 條之2 第1項 所定得以聲請協商判決者；第
    6 款被告有其他較重之裁判上一罪之犯罪事實者；第7 款法
    院認應諭知免刑或免訴、不受理者情形之一，及違反同條第
    2 項「法院應於協商合意範圍內為判決；法院為協商判決所
    科之刑，以宣告緩刑或2 年以下有期徒刑、拘役或罰金為限
    」之規定者外，不得上訴。
六、如不服本件判決，且有前述得提起上訴之情形，得自收受宣
    示判決筆錄送達之日起10日內，向本院提出上訴書狀，上訴
    於第二審法院。
中    華    民    國    97    年    9     月    15    日
                        臺灣臺中地方法院刑事第十五庭
                                    書記官  張皇清
                                    法  官  蔡美華
以上正本證明與原本無異。
如不服本判決，應於收受送達後10日內向本院提出上訴書狀（應
敘述具體理由並附繕本）。
上訴書如未敘述理由，應於上訴期間屆滿後20日內補提理由書於
本院。
                                    書記官  張皇清
中    華    民    國    97    年    9     月    15    日


司法院資訊處製作；財團法人民間司法改革基金會備份。
